臺灣高等法院高雄分院刑事判決
110年度上訴字第1069號
                                   110年度上訴字第1070號
上  訴  人  
即  被  告  陳聖隆



選任辯護人  呂承翰律師（法扶律師）
上列上訴人因毒品危害防制條例案件，不服臺灣高雄地方法院10
9年度訴字第899號、110年度訴第626號，中華民國110年10月29
日第一審判決（起訴案號：臺灣高雄地方檢察署109年度偵字第2
1813號、110年度偵字第15046號），提起上訴，本院合併判決如
下：
    主  文
上訴駁回。
    事實及理由
一、經本院審理結果，認第一審以上訴人即被告陳聖隆（下稱被
    告）如其附表一編號1至3係犯修正前毒品危害防制條例第4
    條第2項之販賣第二級毒品罪；如其附表二編號1至5係犯修
    正後毒品危害防制條例第4條第2項之販賣第二級毒品罪。復
    說明被告上開附表一所犯，應依修正前毒品危害防制條例第
    17條第2項之規定；附表二所犯，則應依修正後毒品危害防
    制條例第17條第2項之規定均減輕其刑，各量處如原判決附
    表一編號1至3；附表二編號1至5「罪刑及沒收欄」所示之刑
    及沒收，並諭知應執行有期徒刑7年6月。核其認事用法及量
    刑均無不當，應予維持，爰引用第一審判決書記載之事實、
    證據及理由（如附件）。
二、被告上訴暨辯護意旨略以：被告就原判決附表一之犯罪事實
    ，於警詢時即供出毒品來源為「老闆娘」之女子（本名林○
    君），並就林○君之照片及販毒模式予以說明，警方亦提供
    指認，然警方僅前往小港區○○路附近巡邏，而未循線追查林
    ○君之行動，甚未設法鎖定林○君之位置，足見未能查獲係因
    資訊未經有效偵查之故。實則，於被告供述後，警方已掌握
    林○君之資料，否則，何以有照片可供指認。且依最高法院1
    01年度台上字第2941號判決意旨可知，毒品危害防制條例第
    17條第1項所謂查獲，凡職司偵查程序之公務員因職務上之
    機會，或因其個人之經驗、閱歷，認有犯罪嫌疑，而對嫌疑
    人依法採取任何調查、追緝之手段，足認已對其啟動偵查犯
    罪程序者之標準相符；另就原判決附表二部分，被告於110
    年7月21日警詢時亦供出毒品來源為暱稱「安安」之女子（
    本名吳○琳），並就吳○琳之照片及販毒模式予以說明，警方
    嗣亦於110年8月25日提供資料供被告指認，可見被告於警詢
    之供述程度，已足始警方掌握吳○琳之資訊，至於未能緝獲
    其他正犯或共犯，係因警方未發動埋伏、監聽等偵查行為，
    致未能查獲，故均應認被告有毒品危害防制條例第17條第1
    項規定之適用，應減輕其刑。又原審未審酌被告有供出毒品
    來源之人，如未因此查獲其他正犯或共犯，不符減刑要件，
    但亦足認被告犯後態度良好，有所悔意，原審量刑時顯然漏
    未斟酌，量刑及定應執行刑均屬過重云云。
三、經查：
㈠、按毒品危害防制條例第17條第1項規定：「犯第四條至第八條
    、第十條或第十一條之罪，供出毒品來源，因而查獲其他正
    犯或共犯者，減輕或免除其刑。」所稱「供出毒品來源，因
    而查獲其他正犯或共犯」，須被告翔實供出與其犯罪有關之
    本案毒品來源的具體事證，因而使警方或偵查犯罪機關知悉
    其他正犯或共犯，據以查獲其人、其犯行的結果，二者兼備
    並有因果關係，始能獲邀上述減免其刑之寬典。又所謂查獲
    其人、其犯行，雖不以達有罪認定之已無合理懷疑存在之程
    度為必要，但至少已臻至起訴門檻之證據明確且有充分說服
    力，故著重在其犯行之查獲。換言之，供出毒品來源，及破
    獲相關他人犯罪，二要件應兼具，始與上開減輕或免除其刑
    之規定相符。從而，非謂行為人一有「自白」、「指認」毒
    品來源者，即得享此寬典；而須提供確實資訊，使調查或偵
    查犯罪之公務員對之發動調查或偵查，進而查獲該人及其犯
    行，否則，若偵查犯罪機關認為事證不足，而無從確實查獲
    者，即與上開減免其刑規定要件不合（最高法院110年度台
    上字第591號刑事判決意旨參照）。經查，本件被告雖曾供
    述其所犯如原審判決附表一、附表二所示犯行之毒品來源係
    綽號「老闆娘」、或暱稱「安安」之女子，惟警方並未因此
    而查獲其毒品來源乙節，已據原審於理由欄中論述甚詳，並
    說明:被告針對附表一部分，於警詢及偵查中雖供稱其毒品
    來源為「林○君」等語（見原審899號警卷第6頁，偵卷第28
    頁），惟經函詢高雄市政府刑事警察大隊，業經函覆：「被
    告於警詢時，僅供述係向林○君（綽號「老闆娘」）取得毒
    品，然無法提供諸如對話紀錄、確定交易時地等證據供警查
    緝；警方復依被告所述，按址前往高雄市小港區○○路附近逡
    巡、調閱監視器，亦無法尋得林○君現住地或使用車輛，故
    本大隊未因被告供述查獲任何正犯或共犯」等情；另就附表
    二有關被告於警詢時陳稱其毒品來源為吳○琳（暱稱「安安
    」）之女子部分，亦經高雄市政府警察局苓雅分局函覆以：
    「有關被告於警詢筆錄中，供稱毒品來源為吳○琳，惟購毒
    對話紀錄皆已刪除，並無其他相關資料佐證，另查吳○琳業
    於110年9月2日入勒戒所執行勒戒，無法以埋伏、監聽等方
    式蒐集相關販賣毒品事證，故未因被告所述而緝獲其他正犯
    或共犯。」等情在卷（見附件原審判決「理由欄」㈢）。況
    被告就如原審判決附表一所示犯行，於偵查中應檢察官詢問
    ：「你共向林○君購買過幾次毒品？時間、地點、數量、金
    額分別為何？」時，僅泛稱:「很多次，也分不清楚，情形
    如同我在警局講的，我們都是用網路通訊軟體微信聯繫」等
    語（見原審899號偵卷第28頁）；另就如原審判決附表二所
    示犯行部分，被告於警詢中雖稱其係向暱稱「安安」之女子
    購買，然則供稱:「我是用通訊軟體微信暱稱『隆』向他所使
    用的微信暱稱『（櫻花圖形）』聯繫進行毒品交易，但是聊天
    紀錄已經被我刪掉了」等語（見原審626號警卷第20頁），
    足見被告就毒品來源之供述部分，甚為模糊籠統，亦不翔實
    ，更無提供其他任何具體資料以供檢警追查，而警方其後依
    偵查作為，仍調出口卡供被告指認綽號「老闆娘」之女子為
    「林○君」、暱稱「安安」之女子為「吳○琳」，然仍無法經
    由逡巡、調閱監視器、埋伏或監聽之方式查獲，實已盡偵查
    之能事，是被告上訴暨辯護意以被告曾「自白」或「指認」
    毒品來源者，即謂得依毒品危害防制條例第17條第1項規定
    減免其刑，揆前說明，顯屬無據。至辯護意旨所引用之最高
    法院101年度台上字第2941號刑事判決意旨，實係說明倘警
    員早於被告供出來源前，即依對被告實施通訊監察所得資料
    ，對該來源進行通訊監察，而啟動偵查犯罪程序，採取調查
    、追緝彼等販賣毒品犯罪之手段，應認斯時警員已查獲該正
    犯或共犯，而開始偵查其等犯罪，是被告嗣於警詢所為上開
    供述，與該正犯或共犯之查獲，並無因果關係，僅足為該正
    犯或共犯販賣毒品犯罪證據之一，自無法適用毒品危害防制
    條例第17條第1項規定之旨，是辯護意旨顯有誤解，應併予
    說明。
㈡、再按量刑之輕重，係屬為裁判之法院得依職權裁量之事項，
    苟其量刑已以行為人之責任為基礎，並斟酌刑法第57條所列
    一切情狀，在法定刑度內，酌量科刑，如無偏執一端，致明
    顯輕重失衡情形，不得遽指為不當或違法（最高法院72年度
    台上字第6696號、99年度台上字第189號判決意旨參照）。
    又刑罰之量定屬法院自由裁量之職權行使，但仍應審酌刑法
    第57條所列各款事由及一切情狀，為酌量輕重之標準，並非
    漫無限制，在同一犯罪事實與情節，如別無其他加重或減輕
    之原因，下級法院量定之刑，亦無過重或失輕之不當情形，
    則上級法院對於下級法院之職權行使，原則上應予尊重(最
    高法院85年度台上字第2446號判決意旨參照)。其次法律上
    屬於自由裁量之事項，並非概無法律性之拘束；法院就自由
    裁量權之行使，除不得逾越法律所規定範圍之外部性界限外
    ，尚應受比例原則、公平正義原則之規範，謹守法律秩序之
    理念，體察法律之規範目的，使其結果實質正當，合於裁量
    之內部性界限，俾與立法本旨相契合。刑法第51條第5款規
    定數罪併罰，宣告多數有期徒刑者，應於各刑中之最長期以
    上，各刑合併之刑期以下，定其應執行之刑期，但不得逾30
    年，其就數罪併罰，固非採併科主義，而係採限制加重主義
    ，就俱發各罪中，以最重之宣告刑為基礎，由法院參酌他罪
    之宣告刑，裁量加重定之，且不得逾法定之30年最高限制，
    此即外部性界限；然上揭定其應執行刑，既屬刑法賦予法院
    自由裁量之事項，其應受內部性界限之拘束，要屬當然。而
    刑法修正將連續犯、常業犯規定悉予刪除，考其立法目的，
    係基於刑罰公平原則考量，杜絕僥倖犯罪心理，並避免鼓勵
    犯罪之誤解，乃改採一行為一罪一罰。是定其刑期時，除仍
    應就各別刑罰規範之目的、輕重罪間體系之平衡、整體犯罪
    非難評價、各行為彼此間之偶發性、與被告前科之關聯性、
    各行為所侵害法益之專屬性或同一性、數罪對法益侵害之加
    重效應、罪數所反映之被告人格特性與犯罪傾向、社會對特
    定犯罪例如一再殺人或販毒行為處罰之期待等，為綜合判斷
    外，尤須參酌上開實現刑罰公平性，以杜絕僥倖、減少犯罪
    之立法意旨，為妥適之裁量，倘違背此內部性界限，即屬權
    利濫用之違法（最高法院96年度台上字第7583號判決意旨參
    照）。從而，法院於定應執行刑時，自應本於前揭原則、界
    限，綜合考量前揭一切情狀，定出一罰當其罪之應執行刑。
    查原審判決已敘述其認定被告犯罪事實及沒收所憑之證據、
    理由，且以被告之責任為基礎，審酌前開等情及刑法第57條
    所列各款一切情狀，分別量刑及定應執行之刑，既未逾越法
    定刑度及刑法第51條第5款規定範圍，且其裁量權之行使已
    屬從輕，並未違背公平正義、平等原則、比例原則、罪刑相
    當原則，核其認事用法皆無違誤，量刑亦稱妥適，並無任何
    偏重不當，致明顯失出失入之情形或違法之處。
四、綜合上情，原審之認定要屬妥當，並無適用法則不當或濫用
    量刑職權、悖於定應執行刑之恤刑目的之情事。從而，本件
    被告上訴為無理由，應予駁回。
據上論結，應依刑事訴訟法第373條、第368條，判決如主文。本
案經檢察官王朝弘、王建中提起公訴，檢察官呂幸玲到庭執行職
務。
中　　華　　民　　國　　111 　年　　3 　　月　　2 　　日
                  刑事第五庭    審判長法  官  簡志瑩
                                      法  官  張盛喜
                                      法  官  陳美燕
以上正本證明與原本無異。
如不服本判決應於收受本判決後20日內向本院提出上訴書狀，其
未敘述上訴理由者，並得於提起上訴後20日內向本院補提理由書
狀（均須按他造當事人之人數附繕本）「切勿逕送上級法院」。
中　　華　　民　　國　　111 　年　　3 　　月　　2 　　日
                                      書記官  洪以珊

附件：
臺灣高雄地方法院刑事判決         
                                      109年度訴字第899號
                                      110年度訴字第626號
公　訴　人　臺灣高雄地方檢察署檢察官
被　　　告　陳聖隆　
                    
                    
                    
指定辯護人　本院公設辯護人黃秋葉
上列被告因違反毒品危害防制條例案件，經檢察官提起公訴（10
9 年度偵字第21813 號、110 年度偵字第15046 號），本院合併
審理，判決如下：
    主  文
陳聖隆犯如附表一、二所示之罪，各處如附表一、二「罪刑及沒
收」欄所示之刑及沒收。應執行有期徒刑柒年陸月。
    事  實
一、陳聖隆明知甲基安非他命屬毒品危害防制條例第2 條第2 項
    第2 款所明定列管第二級毒品，依法不得販賣，竟基於意圖
    營利而販賣第二級毒品甲基安非他命之犯意，於附表一、二
    各編號所示之時間、地點，以附表一、二各編號所示之交易
    方式，販賣如附表一、二各編號所示數量、價格之甲基安非
    他命予謝志偉共3 次、林盟翰2 次、歐孟翔3 次（各次交易
    時間、地點、方式、販賣毒品之種類、數量及價額，均詳如
    附表一、二各編號所示）。嗣員警因謝志偉、林盟翰、歐孟
    翔之供述而循線查獲上情。
二、案經高雄市政府警察局刑事警察大隊、高雄市政府警察局苓
    雅分局報告臺灣高雄地方檢察署檢察官偵查起訴。
    理  由
一、證據能力之說明按被告以外之人於審判外之言詞或書面陳述
    ，除法律有規定者外，不得作為證據，刑事訴訟法第159 條
    第1 項定有明文。又被告以外之人於審判外之陳述，雖不符
    刑事訴訟法第159 條之1 至第159 條之4 之規定，而經當事
    人於審判程序同意作為證據，法院審酌該言詞陳述或書面陳
    述作成時之情況，認為適當者，亦得為證據；當事人、代理
    人或辯護人於法院調查證據時，知有同法第159 條第1 項不
    得為證據之情形，而未於言詞辯論終結前聲明異議者，視為
    有前項之同意，刑事訴訟法第159 條之5 定有明文。查檢察
    官、被告陳聖隆及辯護人於本院行準備程序時，對本判決以
    下引用之證據資料，均同意有證據能力（見本院109 年度訴
    字第899 號卷【下稱899 號卷】院卷第146 頁，本院110 年
    度訴字第626號卷【下稱626 號卷】院卷第47頁），且迄於
    言詞辯論終結前亦未聲明異議。經本院審酌各該證據作成時
    之情況並無違法或顯然不可信之瑕疵，爰認以之作為證據應
    屬適當，揆諸上開說明，而具證據能力。又本院後述所引用
    之非供述證據部分，與本案均有關聯性，且查無違反法定程
    序取得之情，依刑事訴訟法第158 條之4 規定反面解釋，亦
    具證據能力。
二、認定事實所憑之證據及理由
  ㈠上開事實，業據被告於本院審理中坦承不諱（見899 號院卷
    第382 、399 頁，626 號院卷第114 、131 頁），就附表一
    部分，並與證人謝志偉於警詢時證述相符（見899 號警卷第
    27至32頁），且有民國109 年3 月25日員警職務報告（調影
    卷第46至57頁）及附表一各編號「證據出處」欄所示之證據
    等在卷可佐；附表二部分，被告之自白除與證人林盟翰、歐
    孟翔於警詢及偵查中之證詞相符外（見626 號警卷第155 至
    169 頁、第217 至230 頁，626 號偵一卷第149 至150 頁，
    626 號偵二卷第307 至311 頁），亦有附表二各編號「證據
    出處」欄所示之證據等在卷可憑，是被告上開自白有上開各
    項補強證據可佐，堪以採信。
  ㈡按毒品之非法交易向為政府查禁森嚴且重罰不寬貸之行為，
    為一般民眾普遍認知之事，倘非有利可圖，被告絕無平白甘
    冒被查緝重罰之高度風險，而販賣毒品之理，是其販入之價
    格當較其出售之價格為低，或販入毒品之價格較換取其他財
    物之價格為低，而有從中賺取價差牟利之意圖及事實，應屬
    合理認定。又販賣毒品係違法行為，非可公然為之，亦無公
    定價格，容易分裝並增減份量，而每次買賣之價量，可能隨
    時依雙方關係深淺、資力、需求量及對行情之認知、來源是
    否充裕、販賣者是否渴求資金、查緝是否嚴緊、購買者被查
    獲時供述購買對象之可能風險之評估等，因而異其標準，並
    機動調整，非可一概論之，是販賣毒品之利得除價量俱臻明
    確外，委難察得其交易實情。然販賣者從價差或量差中牟利
    之方式雖異，惟其販賣行為在意圖營利則屬同一；從而，舉
    凡有償交易，除足以反證其確係另基於某種非圖利本意之關
    係外，尚難因無法查悉其販入價格，諉以無營利之意思而阻
    卻販賣犯行之追訴。經查，就附表一部分，被告於警詢時供
    稱：都是我自己在販賣毒品，我習慣是先跟上游即綽號「老
    闆娘」的「林○君」拿毒品，等賣出去之後再回帳給她，她
    一錢甲基安非他命賣我新臺幣（下同）5,000 元等語（見89
    9 號警卷第5 至6 頁），參以被告販賣予證人謝志偉一錢甲
    基安非他命之價格為6,500 元，足證被告是先行向「林○君
    」購入甲基安非他命後再轉售予證人謝志偉，並從中賺取價
    差；而就附表二部分，被告則於本院準備程序中自承：各次
    販賣毒品獲利大約是500 至1,000 元等語（見626 號院卷第
    48頁），是堪認被告就上揭販賣毒品部分，確有從中賺取買
    賣價差牟利之事實，已徵被告主觀上有營利之不法意圖無誤
    。
  ㈢綜上，本件事證明確，被告所為前開犯行均堪認定，均應依
    法論科。
三、論罪科刑
  ㈠按行為後法律有變更者，適用行為時之法律，但行為後之法
    律有利於行為人者，適用最有利於行為人之法律，刑法第2
    條第1 項定有明文。查被告行為後，毒品條例第4 條第2 項
    、第3 項、第17條第2 項業經修正並於109 年7 月15日施行
    。而修正前毒品條例第4 條第2 項規定：『製造、運輸、販
    賣第二級毒品者，處無期徒刑或「七」年以上有期徒刑，得
    併科新臺幣「一千萬元」以下罰金。』，修正後則規定：『製
    造、運輸、販賣第二級毒品者，處無期徒刑或「十」年以上
    有期徒刑，得併科新臺幣「一千五百萬元」以下罰金。』，
    是經新舊法比較之結果，上開修正後之規定未較有利於被告
    。又修正前毒品條例第17條第2 項規定：「犯第四條至第八
    條之罪於偵查及審判中均自白者，減輕其刑。」，修正後則
    規定：「於偵查及歷次審判中均自白者，減輕其刑。」，故
    修正後之毒品條例第17條第2 項之減刑規定必須符合偵查及
    「歷次」審判中均自白犯行者，始有其適用，增加修正前所
    無之要件，於量刑適用上，修正後之規定亦未較有利於被告
    。是經綜合比較，修正後之毒品條例第4 條第2 項、第17條
    第2 項，因未較有利於被告，從而應依刑法第2 條第1 項前
    段規定，整體適用修正前之規定（最高法院109 年度台上字
    第3488號判決意旨參照）。
  ㈡被告就附表一編號1 至3 係於毒品危害防制條例第4 條第2項
    規定修正前所為，核被告此部分所為係犯修正前毒品危害防
    制條例第4 條第2 項之販賣第二級毒品罪；附表二編號1至5
     所為，係犯修正後毒品危害防制條例第4 條第2 項之販賣
    第二級毒品罪。又被告各次販賣前持有第二級毒品之低度行
    為，均應為其販賣之高度行為所吸收，不另論罪。又被告本
    案所為販賣第二級毒品犯行，共8 次，犯意各別，行為有間
    ，應予分論併罰。
  ㈢按毒品危害防制條例第17條第1 項所稱「供出毒品來源，因
    而查獲」，係指犯罪行為人供出毒品來源之有關資料，諸如
    前手之姓名、年齡、住居所、或其他足資辨別之特徵等，使
    調查或偵查犯罪之公務員因而對之發動調查或偵查並查獲者
    而言（最高法院102 年度台上字第5278號判決意旨參照），
    換言之，須被告供述毒品來源之事證翔實具體且有充分之說
    服力，其所供述內容需具備毒品來源之基本資料等相關內容
    具體性，足使偵查機關得以追緝查得上游。經查，被告針對
    附表一部分，於警詢及偵查中雖供稱其毒品來源為「林○君
    」等語（見899 號警卷第6 頁，偵卷第28頁），惟經本院就
    被告是否供述其毒品來源而使員警查獲其上游一節函詢高雄
    市政府刑事警察大隊，經函覆以：「被告陳聖隆於警詢時，
    僅供述係向林○君（綽號「老闆娘」）取得毒品，然無法提
    供諸如對話紀錄、確定交易時地等證據供警查緝；警方復依
    被告所述，按址前往高雄市小港區○○路附近逡巡、調閱監視
    器，亦無法尋得林○君現住地或使用車輛，故本大隊未因被
    告陳聖隆供述查獲任何正犯或共犯」等情，此有高雄市政府
    警察局刑事警察大隊110 年4 月29日高市警刑大偵八字第OO
    OOOOOOOOO 號函、110 年5 月5 日高市警刑大偵八字第OOOO
    OOOOOOO 號函暨員警偵查報告在卷可查（899 號院卷第181 
    頁、第185 至187 頁）；針對附表二部分，被告則於警詢時
    陳稱其毒品來源為吳○琳（綽號「安安」）之女子等語（見6
    26 號警卷第19至20頁、第42至45頁）。惟本院就此節函詢
    高雄市政府警察局苓雅分局，經函覆以：「有關被告陳聖隆
    於警詢筆錄中，供稱毒品來源為吳○琳，惟購毒對話紀錄皆
    已刪除，並無其他相關資料佐證，另查吳○琳業於110年9 月
    2 日入勒戒所執行勒戒，無法以埋伏、監聽等方式蒐集相關
    販賣毒品事證，故未因被告所述而緝獲其他正犯或共犯。」
    一情，有高雄市政府警察局苓雅分局110 年10月4 日高市警
    苓分偵字第OOOOOOOOOOO 號函（626 號院卷第87至88頁）在
    卷可考。是被告上開所供毒品來源之事證均未臻翔實，尚不
    足使偵查機關得以追緝查得上游，依上開說明，自難認已符
    合毒品危害防制條例第17條第1 項之要件，自難以此規定減
    刑，併予敘明。
  ㈣又被告就上開販賣毒品犯行，於偵查及本院審理中自白明確
    ，已如前述，就附表一所示之犯行，應依修正前毒品危害防
    制條例第17條第2 項規定減輕其刑；附表二部分，則依修正
    後毒品危害防制條例第17條第2 項規定減輕其刑。
  ㈤爰審酌被告不思以正途牟利營生，竟為賺取不法利益，鋌而
    走險，無視國家杜絕毒品犯罪之嚴令峻刑，猶從事販毒行為
    ，業已肇生他人施用毒品之惡源，足以戕害他人之身心健康
    ，且有滋生其他犯罪之可能，對社會秩序潛藏之危害甚高。
    且被告於附表一所示之行為經查獲後，竟不思收手而再犯附
    表二所示之販賣第二級毒品罪，可見其蔑視司法威信，具有
    一定之惡性。惟念被告雖曾就附表一部分否認犯行，然終能
    坦承犯行，就附表二部分，則始終坦認犯罪，是其犯後態度
    尚非毫無可取。且考量被告販賣第二級毒品之次數雖不可言
    少，然其販賣對象僅有三人，而各次毒品交易之價量亦未達
    鉅額之程度，與大規模販賣毒品之情節仍屬有別；兼衡以被
    告於本院審理中自陳其高職畢業之智識程度、擔任廚師、月
    薪約3 萬8,000 元、未婚、需扶養父母之家庭經濟狀況，及
    其係因染上毒癮而缺錢花用，方會從事販毒行為之犯罪動機
    等情（見899 號院卷第400 頁，626 號院卷第132 頁），及
    本案犯罪手段、情節與所生危害等一切情狀，各量處如附表
    一、二「罪刑及沒收」欄所示之刑。
  ㈥考量被告所犯各罪均為販賣第二級毒品罪，侵害法益相同，
    而各次犯罪手法、情節亦屬近似，如以實質累進加重之方式
    定應執行刑，則處罰之刑度顯將超過其行為之不法內涵，而
    違反罪責原則。復考量因生命有限，刑罰對被告造成之痛苦
    程度，係隨刑度增加而生加乘效果，而非以等比方式增加，
    是以隨罪數增加遞減其刑罰之方式，當足以評價其行為之不
    法性之法理（即多數犯罪責任遞減原則），依前揭規定，就
    被告所犯附表一、二所示之8 罪，定其應執行刑如主文所示
    。
四、沒收
  ㈠被告因附表一編號1 至3 、附表二編號1 至5 所示之販賣第
    二級毒品犯行所得之價金，雖未據扣案，然此部分既經被告
    收取，即屬被告因本案犯罪所保有之犯罪所得，均應依刑法
    第38條之1 第1 項前段、第3 項規定宣告沒收，並於全部或
    一部不能沒收或不宜執行沒收時，追徵其價額。
  ㈡又本案雖扣得甲基安非他命2 包，惟據被告於本院審理中供
    稱此甲基安非他命是供其個人施用等語（見626 號院卷第13
    1 頁）。另被告於110 年7 月21日為警查獲時亦於警詢時自
    承其於當日凌晨2 時許施用甲基安非他命等語（見626 號警
    卷第22頁）。而經員警採集其尿液送驗之結果，亦呈現甲基
    安非他命之陽性反應一情，有高雄市政府警察局苓雅分局偵
    辦毒品案件嫌疑人尿液採證代碼對照表、濫用藥物尿液體監
    管紀錄表（檢體編號：YOOOOOO ，採尿時間：110 年7 月21
    日）（626 號警卷第119 至121 頁）、正修科技大學超微量
    研究科技中心110 年8 月11日尿液檢驗報告（檢體編號：YO
    OOOOO ）（626 號警卷第113 頁）在卷可憑，佐以被告所自
    承施用甲基安非他命之時間及查扣該2 包甲基安非他命之時
    間是於同日，時間尚屬吻合，是被告所述非毫無可信，可認
    該扣案之甲基安非他命為被告個人施用之毒品，而與本案販
    賣犯行無關，起訴意旨亦未就此部分請求沒收銷燬，應另由
    檢察官依法處理，本院即毋庸對之宣告沒收銷燬。
  ㈢又本案所扣得之電子磅秤3 台、分裝袋2 包、分裝勺1 支、
    安非他命吸食器1 組、行動電話1 支（門號0000000000號）
    等物，業據被告於偵查及本院審理中供稱與本案販賣毒品犯
    行無關等語（見626 號偵二卷第263 頁，626 號院卷第131
    頁），因無證據顯示上開物品確屬被告為本案犯行所用之物
    ，爰均不宣告沒收。至扣案之卡西酮類毒品咖啡包2 包、硝
    甲西泮4 顆（俗稱1 粒眠，毛重約1.27公克）、氟硝西泮4
    顆（Fl unitraze pam 、或稱FM2 ，毛重約1.34公克）等物
    ，業據檢察官於起訴書中敘明就被告所涉施用、持有第三級
    毒品，另由警察機關依法裁罰、沒入等語，此部分即由檢警
    機關另行依法處理，附此敘明。
據上論斷，應依刑事訴訟法第299 條第1 項前段，判決如主文。
本案經檢察官王朝弘、王建中提起公訴，檢察官陳俊秀到庭執行
職務。
中　　華　　民　　國　 110　　年　　10　　月　　29　　日
                  刑事第八庭　審判長法　官　林英奇
                                    法  官  何一宏
                                    法  官  陳鑕靂
以上正本證明與原本無異。
如不服本判決應於收受送達後20日內向本院提出上訴書狀，並應
敘述具體理由；如未敘述上訴理由者，應於上訴期間屆滿後20日
內向本院補提理由書（均須按他造當事人之人數附繕本）「切勿
逕送上級法院」。
因疫情而遲誤不變期間，得向法院聲請回復原狀。
中　　華　　民　　國　 110　　年　　10　　月　　29　　日
                                    書記官  許雅惠

◎附錄本案論罪科刑法條
毒品危害防制條例第4條第2項
製造、運輸、販賣第二級毒品者，處無期徒刑或 10 年以上有期
徒刑，得併科新臺幣 1 千 5 百萬元以下罰金。

修正前毒品危害防制條例第4條第2項
製造、運輸、販賣第二級毒品者，處無期徒刑或7 年以上有期徒
刑，得併科新臺幣1千萬元以下罰金。

附表一：

編號 購毒者  時  間       交易方式 販賣毒品之種類、數量、價額（新臺幣）    罪刑及沒收         證據出處（卷證出處均為899號卷）    地  點      1(起訴書附表編號1) 謝志偉 109年3月8日23時許 謝志偉於109 年3 月7日23時19分至同月8 日21時41分許間，以微信通訊軟體聯繫陳聖隆表示欲購買第二級毒品甲基安非他命，雙方達成合意後，嗣於左列時間、地點見面，由陳聖隆交付甲基安非他命1 錢予謝志偉而既遂，並向謝志偉收取部分價金4,000 元，嗣於隔( 9)日，謝志偉另分兩筆匯款1,500 、1,000 元入陳聖隆提供之帳戶000-000000000000 內。 販賣甲基安非他命1錢，價金6,500 元 陳聖隆販賣第二級毒品，處有期徒刑參年拾月。未扣案之犯罪所得新臺幣陸仟伍佰元沒收，於全部或一部不能沒收或不宜執行沒收時，追徵其價額。 1.陳聖隆與謝志偉間109 年3 月7-11日微信對話紀錄一份( 警卷第11 -14頁) 2.( 謝志偉) 扣押手機(門號：0000000000；IMEI：000000000000000 、000000000000000)照片共二張( 警卷第33頁) 3.( 謝志偉) 109 年5 月11日指認犯罪嫌疑人紀錄表一份( 警卷第49-51 頁)   高雄市自強三路上的巨星電子遊戲場(85大樓)外      2(起訴書附表編號2) 謝志偉 109年3月16日3時41分許 謝志偉於109 年3 月16日2 時18分至3 時31分許間，以微信通訊軟體聯繫陳聖隆表示欲購買第二級毒品甲基安非他命，雙方達成合意後，嗣於左列時間、地點見面，由陳聖隆交付甲基安非他命1 公克予謝志偉而既遂，並向謝志偉收取價金1,800 元。 販賣甲基安非他命1公克，價金1,800元 陳聖隆販賣第二級毒品，處有期徒刑參年捌月。未扣案之犯罪所得新臺幣壹仟捌佰元沒收，於全部或一部不能沒收或不宜執行沒收時，追徵其價額。 1.陳聖隆與謝志偉間109 年3 月16日微信對話紀錄一份( 警卷第15-16 頁)2.109 年3 月16日交易現場監視器影像擷取畫面共四張( 警卷第9-10頁) 3.(謝志偉) 扣押手機(門號：0000000000；IMEI：000000000000000 、000000000000000)照片共二張(警卷第33頁) 4.(謝志偉) 109 年5 月11日指認犯罪嫌疑人紀錄表一份( 警卷第49-51 頁)   高雄市自強三路與新光路口      3(起訴書附表編號3) 謝志偉 109年3月23日7時18分後某時許 謝志偉於109 年3 月23日5 時24分至6 時41分許間，以微信通訊軟體聯繫陳聖隆表示欲購買第二級毒品甲基安非他命，雙方達成合意後，嗣於左列時間、地點見面，由陳聖隆交付甲基安非他命1 錢予謝志偉而既遂，並向謝志偉收取部分價金1,000 元，嗣於同日12時許，謝志偉另匯款4,000 元入陳聖隆提供之帳戶000-000000000000 內，迄今尚欠款1,500元。 販賣甲基安非他命1錢，價金6,500 元，惟陳聖隆實際所得價金為5,000 元 陳聖隆販賣第二級毒品，處有期徒刑參年拾月。未扣案之犯罪所得新臺幣伍仟元沒收，於全部或一部不能沒收或不宜執行沒收時，追徵其價額。 1.陳聖隆與謝志偉間109 年3 月23日微信對話紀錄一份(警卷第17-22 頁) 2.(謝志偉) 扣押手機(門號：0000000000；IMEI：000000000000000 、000000000000000)照片共二張( 警卷第33頁) 3.( 謝志偉) 109 年5 月11日指認犯罪嫌疑人紀錄表一份( 警卷第49-51 頁)   高雄市五福路愛河旁     



附表二：

編號 購毒者  時  間   交 易 方 式 販賣毒品之種類、數量、價額（新臺幣）    罪刑及沒收         證據出處（卷證出處均為626號卷）    地  點      1(起訴書附表編號1) 林盟翰 109年10月12日21時35分許 林盟翰於109 年10月12日21時35分前某時許，以LINE通訊軟體聯繫陳聖隆表示欲購買第二級毒品甲基安非他命，雙方達成合意後，嗣於左列時間、地點見面，由陳聖隆向林盟翰收取價金1,500 元，並告知林盟翰其將甲基安非他命1 包放置於旁邊圍牆上，隨後林盟翰前往拾取完成交易。 販賣甲基安非他命1包（重量不詳），價金1,500元 陳聖隆販賣第二級毒品，處有期徒刑伍年貳月。未扣案之犯罪所得新臺幣壹仟伍佰元沒收，於全部或一部不能沒收或不宜執行沒收時，追徵其價額。 1. （陳聖隆）扣案手機內LINE、微信通訊軟體手機翻拍照片共六張（警卷第51-53 頁）2.109年10月12日現場、路口監視器影像擷取照片共十張、109年10月12日查獲陳聖隆現場、扣案毒品照片共二張（警卷第55-60頁） 3.【有年籍】車號000-0000普通重機車- 車輛詳細資料報表一份（警卷第131頁） 4.（陳聖隆）110 年7 月21日指認犯罪嫌疑人紀錄表共二份（警卷第33 -40頁） 5.（林盟翰）109 年10月14日指認犯罪嫌疑人紀錄表一份（警卷第171-174頁）   高雄市○○區○○路00巷0號前      2(起訴書附表編號2) 林盟翰 109年10月14日13時10分許 林盟翰於109 年10月14日3 時42分許，在高雄市○○區○○○路000號「柯公館KTV 」內釣蝦池旁，與陳聖隆碰面表示欲購買第二級毒品甲基安非他命，雙方達成合意後林盟翰預先交付價金2,500 元予陳聖隆。嗣於同日13時許，陳聖隆撥打通訊軟體LINE聯繫林盟翰，並於左列時間放置甲基安非他命1 包至左列地點圍牆上，隨後林盟翰依約前往拾取完成交易。 販賣甲基安非他命1包（毛重1.8公克），價金2,500元 陳聖隆販賣第二級毒品，處有期徒刑伍年貳月。未扣案之犯罪所得新臺幣貳仟伍佰元沒收，於全部或一部不能沒收或不宜執行沒收時，追徵其價額。 1.（陳聖隆）扣案手機內LINE、微信通訊軟體手機翻拍照片共六張（警卷第51-53 頁） 2.（林盟翰）扣案手機內LINE通訊軟體- 陳聖隆LINE暱稱【ShenglongChen】、ID、109 年10月13-14 日對話紀錄翻拍照片共七張（警卷第175-179 頁）3.109年10月14日現場、路口監視器影像擷取照片共十三張、109年10月14日查獲林盟翰現場、扣案毒品照片共十五張（警卷第61-67頁、偵一卷第101-104 頁） 4.【有年籍】車號000-0000普通重機車- 車輛詳細資料報表一份（警卷第131頁） 5.高雄市政府警察局苓雅分局搜索扣押- （林盟翰）處所：高雄市○○區○○路00巷0 號前 （1）搜索扣押筆錄一份（警卷第207-210頁） （2）扣押物品清單一份（警卷第211頁） （3）扣押物品收據一份（警卷第213頁） 6.高雄市政府警察局苓雅分局查獲涉嫌毒品危害防制條例案毒品初步檢驗報告單（種類：安非他命）一份（偵一卷第105-111 頁） 7.（陳聖隆）110 年7 月21日指認犯罪嫌疑人紀錄表共二份（警卷第33-40頁） 8.（林盟翰）109 年10月14日指認犯罪嫌疑人紀錄表一份（警卷第171-174頁）   高雄市○○區○○路00巷0號前      3(起訴書附表編號3) 歐孟翔 110年1月4日20時44分許 歐孟翔於110 年1 月4日17時35分-20 時24分許間，以微信通訊軟體聯繫陳聖隆表示欲購買第二級毒品甲基安非他命，雙方達成合意後，嗣於左列時間、地點見面，由陳聖隆交付甲基安非他命1 包予歐孟翔而既遂，並於同日21時9 分許（存款交易明細登載交易時間為110 年1 月5 日2 時10分許），由歐孟翔無摺存款1,000 元入陳聖隆提供之帳戶000-000000000000內。 販賣甲基安非他命1包（重量不詳），價金1,000元 陳聖隆販賣第二級毒品，處有期徒刑伍年貳月。未扣案之犯罪所得新臺幣壹仟元沒收，於全部或一部不能沒收或不宜執行沒收時，追徵其價額。 1.（陳聖隆）中國信託銀行帳戶000-000000000000號客戶基本資料、存款交易明細表（109 年10月1日-110 年1 月22日）各一份（警卷第73、75-77頁） 2.（陳聖隆）扣案手機內LINE、微信通訊軟體手機翻拍照片共六張（警卷第51-53 頁） 3.（歐孟翔）扣案手機內微信通訊軟體- 陳聖隆微信暱稱【隆】、ID、109 年12月30日-110年1 月6 日對話紀錄翻拍照片共十八張（警卷第000 -000頁） 4.（陳聖隆）110 年7 月21日指認犯罪嫌疑人紀錄表共二份（警卷第33-40頁） 5.（歐孟翔）110 年1 月20日指認犯罪嫌疑人紀錄表一份（警卷第231-234頁）   高雄市○○區○○路000號電梯內      4(起訴書附表編號4) 歐孟翔 110年1月6日16時15分許 歐孟翔於110 年1 月6日15時47-53 分許間，以微信通訊軟體聯繫陳聖隆表示欲購買第二級毒品甲基安非他命，雙方達成合意後，嗣於左列時間、地點見面，由陳聖隆交付甲基安非他命1 包予歐孟翔而既遂，並於同日19時29分許，由歐孟翔無摺存款3,000 元入陳聖隆提供之帳戶000-000000000000內。 販賣甲基安非他命1包（重量不詳），價金3,000元 陳聖隆販賣第二級毒品，處有期徒刑伍年貳月。未扣案之犯罪所得新臺幣參仟元沒收，於全部或一部不能沒收或不宜執行沒收時，追徵其價額。 1.（陳聖隆）中國信託銀行帳戶000-000000000000號客戶基本資料、存款交易明細表（109 年10月1日-110 年1 月22日）各一份（警卷第73、75-77頁） 2.（陳聖隆）扣案手機內LINE、微信通訊軟體手機翻拍照片共六張（警卷第51-53 頁） 3.（歐孟翔）扣案手機內微信通訊軟體- 陳聖隆微信暱稱【隆】、ID、109 年12月30日-110年1 月6 日對話紀錄翻拍照片共十八張（警卷第235-241頁） 4.（陳聖隆）110 年7 月21日指認犯罪嫌疑人紀錄表共二份（警卷第33-40頁） 5.（歐孟翔）110 年1 月20日指認犯罪嫌疑人紀錄表一份（警卷第231-234頁）   高雄市○○區○○路000號電梯內      5(起訴書附表編號5) 歐孟翔 110年1月20日17時10分許 歐孟翔於110 年1 月20日16時11-53 分許間，以微信通訊軟體聯繫陳聖隆表示欲購買第二級毒品甲基安非他命，雙方達成合意後，嗣於左列時間、地點見面，由陳聖隆交付甲基安非他命1 包予歐孟翔而既遂，並向歐孟翔收取價金1,000元。 販賣甲基安非他命1包（毛重0.5公克），價金1,000元 陳聖隆販賣第二級毒品，處有期徒刑伍年貳月。未扣案之犯罪所得新臺幣壹仟元沒收，於全部或一部不能沒收或不宜執行沒收時，追徵其價額。 1.（陳聖隆）扣案手機內LINE、微信通訊軟體手機翻拍照片共六張（警卷第51-53 頁） 2.（歐孟翔）扣案手機內微信通訊軟體- 陳聖隆微信暱稱【隆】、ID、109 年12月30日-110年1 月6 日對話紀錄翻拍照片共十八張（警卷第235-241頁）3.110 年1 月20日Google地圖一張、現場暨路口監視器影像擷取照片共七張、110 年1 月20日查獲歐孟翔現場、扣案毒品照片共三張（警卷第69-72 、255 頁） 4.【有年籍】車號000-0000普通重機車-車輛詳細資料報表一份（警卷第131頁） 5.高雄市政府警察局苓雅分局搜索扣押- （歐孟翔）處所：高雄市鳳山區武營路與輜汽路口 （1）搜索扣押筆錄一份（警卷第247-250頁） （2）扣押物品清單一份（警卷第251頁） （3）扣押物品收據一份（警卷第253頁） （4）扣押物品照片共十三張（警卷第256-259頁） 6.（陳聖隆）110 年7 月21日指認犯罪嫌疑人紀錄表共二份（警卷第33-40頁） 7.（歐孟翔）110 年1 月20日指認犯罪嫌疑人紀錄表一份（警卷第231-234頁）   高雄市鳳山區南京路282巷內